臺灣高雄地方法院民事裁定
110年度消債更字第197號
聲  請  人  陳亭汝（原名：陳雅玲）
0000000000000000

0000000000000000

代  理  人  李淑妃律師
上列當事人因消費者債務清理事件聲請更生，本院裁定如下：
    主  文
聲請人陳亭汝自中華民國一一○年十二月八日下午四時起開始更
生程序。
命司法事務官進行本件更生程序。
    理  由
一、聲請意旨略以：伊有不能清償債務情事，前向本院聲請調解
    債務清償方案，惟調解不成立。伊又未經法院裁定開始清算
    程序或宣告破產，爰聲請更生等語。
二、按債務人不能清償債務或有不能清償之虞者，得依本條例所
    定更生或清算程序，清理其債務；債務人無擔保或無優先權
    之本金及利息債務總額未逾新臺幣（下同）12,000,000元者
    ，於法院裁定開始清算程序或宣告破產前，得向法院聲請更
    生；法院開始更生程序之裁定，應載明其年、月、日、時，
    並即時發生效力；法院開始更生或清算程序後，得命司法事
    務官進行更生或清算程序，必要時得選任律師、會計師或其
    他適當之自然人或法人1人為監督人或管理人，消費者債務
    清理條例（下稱消債條例）第3條、第16條第1項、第42條第
    1項、第45條第1項分別定有明文。
三、經查：
  ㈠聲請人前於民國110年4月20日提出債權人清冊，向本院聲請
    調解債務清償方案，經本院110年度司消債調字第191號受理
    ，於110年7月14日調解不成立，聲請人於同日以言詞聲請更
    生等情，業經本院依職權調取上開調解卷宗核閱無訛。
  ㈡聲請人於107年度至109年度申報所得各為6,080元、12,865元
    、0元，名下無財產，有宏泰人壽保單解約金24,687元（含
    待退保費2,226元）、三商美邦人壽保單解約金10,814元、
    富邦人壽保單解約金2,734元（已扣保單借款17,000元）；
    又聲請人自陳108年4月起自接案件任私人之照服員，每月工
    作20日，每日5小時，時薪180元，每月收入約18,000元，前
    於109年5月領取疫情擴大紓困補助25,000元，自104年12月2
    5日起每月領取租金補助3,200元，成年子女未給付扶養費等
    情，有107年至108年綜合所得稅各類所得資料清單及財產歸
    屬資料清單【本院110年度司消債調字第191號卷（下稱調卷
    ）第11至13頁】、109年稅務電子閘門財產所得調件明細表
    （本案卷第16頁）、財產及收入狀況說明書（調卷第2至4頁
    ）、債權人清冊（本案卷第133至135頁）、戶籍謄本（調卷
    第9頁）、勞工保險被保險人投保資料表（本案卷第25頁）
    、個人商業保險查詢結果表（本案卷第43頁）、財團法人金
    融聯合徵信中心前置協商專用債權人清冊（本案卷第26至28
    頁）、信用報告（本案卷第29至31頁）、社會補助查詢表（
    本案卷第80至84頁）、租金補助查詢表（本案卷第15頁）、
    勞動部勞工保險局函（本案卷第18頁）、勞動部勞動力發展
    署高屏澎東分署函（本案卷第19頁）、健保投保紀錄（本案
    卷第68至69頁）、存簿（本案卷第54至57頁、第117頁）、
    收入切結書（調卷第10頁、本案卷第38頁）、因應疫情急難
    紓困方案核定通知書（本案卷第118頁）、宏泰人壽保險股
    份有限公司函（本案卷第113至114頁）、三商美邦人壽保險
    股份有限公司函（本案卷第127至128頁）、富邦人壽保險股
    份有限公司陳報狀（本案卷第112頁）等附卷可證。依聲請
    人上述工作、收入及財產情況，堪認以其自陳每月收入加計
    領取之租金補助共計21,200元（計算式：18,000＋3,200＝21,
    200），核算其償債能力，較為妥適。
  ㈢關於聲請人必要生活費用部分，聲請人主張每月支出18,000
    元（包含每月房屋租金6,000元）云云，並提出租賃契約（
    本案卷第44至45頁）、自動櫃員機交易明細表（本案卷第46
    至53頁）為證。惟按債務人必要生活費用，以最近1年衛生
    福利部或直轄市政府所公告當地區每人每月最低生活費1.2
    倍定之，消債條例第64條之2第1項定有明文。本院參酌衛福
    部社會司所公告110年度高雄市最低生活費為13,341元，又
    該最低生活費用之標準，係照當地最近1年平均每人可支配
    所得中位數60％訂定，依其基準之家庭收支調查報告調查表
    格式所示有關經常性支出之調查項目，包括利息支出、食品
    、衣著、房租及水費、電費、醫療保健、交通、娛樂、教育
    等，已涵蓋聲請人所陳報之支出項目。是本院認聲請人必要
    生活費用以最低生活費之1.2倍即16,009元計算已足，逾此
    範圍難認必要。
  ㈣關於聲請人扶養支出部分，聲請人稱前配偶許智瑋已於105年
    4月2日殁，須單獨負擔未成年子女許○瑞之扶養費，每月3,0
    00元。經查，子女許○瑞係96年3月生，現就讀國中，於107
    年度至109年度均無申報所得，名下無財產，未領取補助或
    給付，而許智瑋殁時僅遺有1983年、1996年出廠車輛各1部
    等情，此有戶籍謄本（本案卷第72頁）、所得資料清單及財
    產歸屬資料清單（本案卷第34至35頁）、108年稅務電子閘
    門財產所得調件明細表（本案卷第88頁）、社會補助查詢表
    （本案卷第85至87頁）、學生證（本案卷第62頁）、存簿（
    本案卷第58至61頁）、勞動部勞工保險局函（本案卷第129
    頁）附卷可參。許○瑞既未成年，名下復無財產，應有受扶
    養之權利。又按受扶養者之必要生活費用，準用第1項規定
    計算基準數額，並依債務人依法應負擔扶養義務之比例認定
    之，消債條例第64條之2第2項亦有明定。以110年度高雄市
    每人每月最低生活費13,341元之1.2倍即16,009元，由聲請
    人單獨負擔，聲請人主張每月支出子女扶養費3,000元，應
    為可採。
　㈤承上，聲請人目前每月收入21,200元，扣除個人必要支出16,
    009元、子女扶養費3,000元後，剩餘2,191元，而聲請人目
    前負債總額為3,339,923元（調卷第40至105頁、第125至126
    頁、第147至151頁、第154頁，包括：聯邦銀行、元大銀行
    、玉山銀行、台新銀行、新加坡商艾星國際有限公司台灣分
    公司、均和資產管理股份有限公司、富邦資產管理股份有限
    公司、滙誠第一資產管理股份有限公司、萬榮行銷股份有限
    公司、滙誠第二資產管理股份有限公司、亞太電信、台灣大
    哥大、台灣之星、遠傳電信、中華電信、羅志文），扣除宏
    泰人壽、三商美邦人壽、富邦人壽保單解約金共計38,235元
    後，以每月所餘逐年清償，至少須約126年【計算式：（3,3
    39,923－38,235）÷2,191÷12≒126】始能清償完畢，應認其已
    不能清償債務。此外，聲請人無擔保或無優先權之債務總額
    未逾12,000,000元，且無消債條例第6條第3項、第8條或第4
    6條各款所定駁回更生聲請之事由存在。則聲請人聲請更生
    為有理由，應予准許，爰命司法事務官進行本件更生程序。
四、依消債條例第11條第1 項、第45條第1 項、第16條第1 項，
    裁定如主文。
中　　華　　民　　國　　110 　年　　12　　月　　8 　　日
              　　民事庭　　法　官　賴寶合
以上正本係照原本作成。
本裁定不得抗告。
中　　華　　民　　國　　110 　年　　12　　月　　8 　　日
  　                        書記官　胡美儀